---
title: "Tarea1"
author: "DanielMorenoPerez"
date: "2023-04-10"
output: html_document
---

```{r warning=FALSE, message=FALSE}
library(dplyr)
library(nycflights13)
data(flights, package = "nycflights13")
head(flights, 10)
names(flights)
```

# Selección de filas

Los vuelos que tuvieron un retraso en la llegada de dos o más horas.

```{r}
flights %>%
  filter(arr_delay >= 120)
```

Los vuelos que volaron a Houston (códigos de aeropuerto IAH o HOU).

```{r}
flights %>%
  filter(dest %in% c("IAH", "HOU"))

```

Los vuelos que fueron operados por American Airlines (código AA), Delta Air Lines (código DL) o United Air Lines (código UA).

```{r}
flights %>%
  filter(carrier %in% c("AA", "DL", "UA"))

```

Los vuelos que salieron en verano (meses de julio, agosto y septiembre).

```{r}
flights %>%
  filter(month %in% c(7, 8, 9))

```

Los vuelos que llegaron más de dos horas tarde, pero no salieron tarde.

```{r}
flights %>%
  filter(arr_delay >= 120, dep_delay < 0)

```

Los vuelos que salieron entre la medianoche y las 6 de la mañana, inclusive.

```{r}
flights %>%
  filter(dep_time >= 0 & dep_time <= 600)

```

# Reordenación de filas

## Ejercicio1

Los diez vuelos que recorrieron menor distancia.

```{r}
flights %>%
  arrange(distance) %>%
  head(10)

```

Los cinco vuelos que llegaron con mayor retraso.

```{r}
flights %>%
  arrange(desc(arr_delay)) %>%
  slice(1:5)

```

El vuelo que fue a mayor velocidad.

```{r}
flights %>%
  mutate(speed = distance / air_time * 60) %>%
  arrange(desc(speed)) %>%
  slice(1)
```

## Ejercicio2

Reordenar el conjunto de datos flights para que los vuelos cancelados aparezcan los primeros.

```{r}
flights %>%
  arrange(is.na(arr_time), year, month, day, flight)
```

# Selección de columnas

Selecciona las variables dep_time, dep_delay, arr_time y arr_delay de todas las maneras que se te ocurra.

```{r}
flights %>%
  select(dep_time, dep_delay, arr_time, arr_delay)
```

```{r}
flights %>%
  select(4, 6, 7, 9)
```

```{r}
flights %>%
  mutate(dep_time, dep_delay, arr_time, arr_delay)
```

# Creación de columnas

Transformar las variables dep_time y sched_dep_time a minutos desde la medianoche, en lugar de usar el formato hhmm.

```{r}
flights %>%
  mutate(dep_time_mins = floor(dep_time/100)*60 + dep_time %% 100,
         sched_dep_time_mins = floor(sched_dep_time/100)*60 + sched_dep_time %% 100) %>%
  select(-c(dep_time, sched_dep_time))

```

Hago módulo para quedarme sólo con los minutos. Divido entre 100 para que los minutos queden como decimales y pueda eliminarlos con floor, así puedo sumarlos, multiplicando por 60 para pasarlos a horas, se lo sumo a los minutos anteriores.

# Resúmenes

Calcular para cada día la hora a la que salió el primer y el último vuelo.

```{r}
flights %>%
  mutate(date = as.Date(paste(year, month, day, sep = "-"))) %>%
  group_by(date) %>%
  summarize(first_dep_time = min(dep_time, na.rm = TRUE),
            last_dep_time = max(dep_time, na.rm = TRUE))

```

Calcular a qué destinos llegan vuelos de más operadores distintos.

```{r}
flights %>%
  group_by(dest, carrier) %>%
  summarize(n_operators = n_distinct(carrier)) %>%
  group_by(dest) %>%
  filter(n_operators == max(n_operators)) %>%
  select(dest)

```
# Operador %>%

¿Qué puede concluirse a partir del estudio anterior sobre la influencia de la distancia en el retraso de un vuelo?

italic(Hay una relación débil entre la distancia y el retraso en la llegada de un vuelo)

Realice un estudio similar sobre el retraso en la salida en lugar de la llegada. ¿Coincide la conclusión con el caso anterior?
```{r}
library(ggplot2)
(retraso_filtrado_salida <- flights %>%
  group_by(dest) %>%
  summarise(num_vuelos = n(),
            dist_media = mean(distance, na.rm = TRUE),
            ret_medio_salida = mean(dep_delay, na.rm = TRUE)
  ) %>%
  filter(num_vuelos > 20, dest != "HNL")) 

retraso_filtrado_salida %>%
  ggplot(aes(x = dist_media, y = ret_medio_salida)) +
  geom_point(aes(size = num_vuelos), alpha = 1/3) +
  geom_smooth(se = FALSE)

```

Hay cierta tendencia a que los vuelos más largos tiendan a tener un mayor retraso en la salida, pero la relación es débil

```{r}

```

```{r}

```

```{r}

```

```{r}

```

```{r}

```

```{r}

```

```{r}

```

```{r}

```
